【裁判字號】    89,易緝,29
【裁判日期】    891116
【裁判案由】    侵占
【裁判全文】
臺灣花蓮地方法院刑事判決                          八十九年度易緝字第二九號
    公  訴  人  臺灣花蓮地方法院檢察署檢察官
    被      告  乙○○
右列被告因侵占案件，經檢察官提起公訴（八十八年度偵字第四一二八號），本院判
決如左：
    主  文
乙○○意圖為自己不法之所有，而侵占自己持有他人之物，處拘役參拾日。
    事  實
一、乙○○於民國八十八年六月二十二日晚上九時四十分許，在花蓮市○○○路一五
    八之五號甲○○所經營之信陽機車行，向甲○○租得車牌號碼ＨＥＨ－八四六號
    重型機車乙部，約定每日租金為新台幣四百元，租期二日，並應於同年月二十四
    日晚上九時四十分許前返還。詎其竟意圖為自己不法之所有，於承租期限屆至時
    ，復拒不返還該車，將其承租而持有他人之上開機車據為己有，並避不見面。
二、案經被害人甲○○訴請台灣花蓮地方法院檢察署檢察官偵查起訴。
    理  由
一、訊據被告乙○○固坦承有於右揭時、地向告訴人甲○○租車使用之事實，雖矢口
    否認有侵占之犯意，辯稱：伊所租用之機車被朋友騎去，綽號「阿明」之友人在
    租期快屆滿時，向伊借車使用，並說會替伊還車並取回證件，「阿明」之真實姓
    名伊不知曉，亦不知其居住何處，平時都是「阿明」來找伊云云。被告雖稱該機
    車已借予友人「阿明」使用，然無法舉證以實其說，況衡諸常情，機車借用他人
    必對該他人有所信任及了解，焉有隨意借予一連姓名、住處均不知道之「友人」
    ，一旦出事將如何找尋；又被告於租期屆滿後迄遭緝獲時止，未曾向告訴人查詢
    其友人是否已代為還車並拿回證件，焉有以此不負責任之態度處理事務，所辯有
    違常情，無從信實。此外，復據告訴人甲○○於偵、審中指訴被害情節綦詳，並
    有機車租賃契約書及存證信函影本各乙紙在卷可佐，本件事證已明，被告犯行洵
    堪認定，應予依法論科。
二、核被告所為，係犯刑法第三百三十五條第一項之侵占罪。爰審酌被告尚無前科，
    品行堪稱良好，犯罪之動機、目的、手段尚屬單純，惟無視於他人財產權益，對
    告訴人造成損害，迄今仍未與告訴人達成和解及其犯罪後之態度等一切情狀，量
    處如主文所示之刑，以示懲儆。
據上論斷，應依刑事訴訟法第二百九十九條第一項前段，刑法第三百三十五條第一項
，罰金罰鍰提高標準條例第一條前段，判決如主文。
本案經檢察官李子春到庭執行職務
中      華      民      國    八  十  九    年    十一    月    十六    日
                              臺灣花蓮地方法院刑事庭
                                  法  官  張  健  河
右正本證明與原本無異。
如對本判決不服，應於送達後十日內，向本院提出上訴狀。（應抄附繕本）告訴人或
被害人如對於本判決不服者，應具備理由請求檢察官上訴，其上訴期間之計算係以檢
察官收受判決正本之日期為準。
                                  法院書記官
中      華      民      國    八  十  九    年    十一    月    十六    日
附錄本判決論罪科刑之法律條文：刑法第三百三十五條第一項
刑法第三百三十五條：
意圖為自己或第三人不法之所有，而侵占自己持有他人之物者，處五年以下有期徒刑
、拘役或科或併科一千元以下罰金。
前項之未遂犯罰之。


司法院資訊處製作；財團法人民間司法改革基金會備份。
